【裁判字號】    89,訴,4761
【裁判日期】    891219
【裁判案由】    清償借款
【裁判全文】
臺灣臺北地方法院民事判決  八十九年度訴字第四七六一號
    原      告  萬泰商業銀行股份有限公司三重分公司
    法定代理人  丁○○
    訴訟代理人  乙○○
                丙○○
    被      告  甲○○
                              .
右當事人間請求清償借款事件，本院判決如左：
    主    文
被告應給付原告新台幣壹佰捌拾捌萬仟陸佰壹拾柒元，及自民國八十六年十月七日
起至清償日止，按年息百分之八點九四計算之利息，其逾期在六個月以內者，按上開
利率百分之十，逾期超過六個月者，按上開利率百分之二十計算之違約金。
訴訟費用由被告負擔。
本判決於原告以新台幣陸拾貳萬捌仟元供擔保後，得假執行。
    事    實
甲、原告方面：
一、聲明：除假執行擔保金額外，如主文第一項所示。
二、陳述：被告於民國八十四年十二月四日向原告借用新台幣（下同）四百十一萬元
    ，約定九十一年十二月四日清償，利息按年息百分之八點九四計算，遲延清償時
    ，除仍按上開利率計息外，逾期清償在六個月以內者，按上開利率百分之十，超
    過六個月者，按上開利率百分之二十計付違約金。詎被告未依約償還，依約視為
    全到期，嗣經原告聲請法院對被告所提擔保物執行結果，尚欠本金一百八十八萬
    三千六百十七元及利息、違約金未獲清償，為此提起本件訴訟。
三、證據：提出借據影本一份、授信約定書影本一份、執行分配表影本一份為證。
乙、被告方面：
一、聲明：駁回原告之訴及其假執行之聲請。
二、陳述：自認原告主張之事實為真正，惟目前無力清償。
    理    由
一、本件原告主張被告於八十四年十二月四日向原告借用四百十一萬元，約定九十一
    年十二月四日清償，利息按年息百分之八點九四計算，遲延清償時，除仍按上開
    利率計息外，逾期清償在六個月以內者，按上開利率百分之十，超過六個月者，
    按上開利率百分之二十計付違約金。詎被告未依約償還，依約視為全到期，嗣經
    原告聲請法院對被告所提擔保物執行結果，尚欠本金一百八十八萬三千六百十七
    元及利息、違約金未獲清償等事實，業據提出與其所述相符之借據、授信約定書
    、執行分配表等件為證，復為被告所自認，堪信為真實。
二、按消費借貸之借用人應於約定期限內，返還與借用物種類、品質、數量相同之物
    ，民法第四百七十八條前段定有明文。本件被告既未依約攤還本息，視為全部到
    期，被告就尚欠借款本金、利息及違約金，自應負返還之責任。
三、從而，原告本於消費借貸之法律關係，請求被告給付一百八十八萬三千六百十七
    元，及自八十六年十月七日起至清償日止，按年息百分之八點九四計算之利息，
    其逾期在六個月以內者，按上開利率百分之十，逾期超過六個月者，按上開利率
    百分之二十計算之違約金，依法即無不合，應予准許。
四、假執行之宣告：
    原告陳明願供擔保，請求宣告假執行，核無不合，茲酌定相當之擔保金額准許之
    。
五、結論：
    本件原告之訴為有理由，依民事訴訟法第七十八條、第三百九十條第二項，判決
    如主文。
中      華      民      國    八十九    年     十二     月     十九     日
                                            民事第二庭法      官  曾部倫
右為正本係照原本作成。
如對本判決上訴，須於判決送達後廿日內向本院提出上訴狀。
中      華      民      國    八十九    年     十二     月     十九     日
                                                      法院書記官  柯月英


司法院資訊處製作；財團法人民間司法改革基金會備份。
